nb: Startsperretype: Pedallås; Rattlås; Dekklås; Annet
en: Immobilizer type: Pedal lock; Steering wheel lock; Tire lock; Other
sv: Typ av startspärr: Pedallås; Rattlås; Däcklås; Övrigt
cs: Typ imobilizéru: Zámek pedálu; Zámek volantu; Zámek pneumatiky; Jiné
fi: Ajonestolaitetyyppi: Poljinlukko; Ohjauspyörän lukko; Rengaslukko; Muu
it: Tipo di immobilizzatore: Blocco del pedale; Bloccasterzo; Blocco pneumatici; Altro
lt-LT: Imobilizatoriaus tipas: Užrakto pedalas; Vairo užraktas; Padangų užraktas; Kita
pt-PT: Tipo de imobilizador: Bloqueio de pedal; Bloqueio de volante; Bloqueio de pneu; Outro
zh-TW: 汽車防盜器類型: 踏板鎖; 方向盤鎖; 輪胎鎖; 其他
tr: İmmobilizer Tipi: Pedal kilidi; Direksiyon kilidi; Lastik kilidi; Diğer
ro-RO: Tip imobilizator: Blocare pedală; Blocare volan; Blocare anvelope; Altele
hu: Indításgátló típusa: Pedálzár; Kormánykerékzár; Gumiabroncszár; Egyéb
hr-HR: Vrsta naprave za imobilizaciju: Blokada pedale; Zaključavanje upravljača za vozila; Blokada gume; Ostalo
th: ประเภทอิมโมบิไลเซอร์: ล็อกคันเหยียบ; ล็อกพวงมาลัย; ล็อกล้อ; อื่นๆ
ja: イモビライザーの種類: ペダルロック; ハンドルロック; タイヤロック; その他
de: Wegfahrsperrentyp: Pedalschloss; Lenkradschloss; Radschloss; Sonstiges
ru: Тип блокирующего устройства: Блокировка педали; Блокировка руля; Замок на колесо; Другой
bg-BG: Тип имобилайзер: Заключване на педала; Заключване на волана; Заключване на гумата; Други
vi: Loại hệ thống khoá động: Khóa bàn đạp; Khóa vô lăng; Khóa lốp; Khác
fr: Type de système antidémarrage: Verrouillage de la pédale; Verrouillage du volant; Verrouillage des pneus; Autre
sk-SK: Typ imobilizéra: Zámok pedálu; Zámok volantu; Zámok na pneumatiku; Iné
ko: 이모빌라이저 유형: 페달 잠금; 스티어링 휠 잠금; 타이어 잠금; 기타
es: Tipo de inmovilizador: Bloqueo de pedal; Bloqueo del volante; Bloqueo de neumáticos; Otros
zh-CN: 防盗器类型: 踏板锁; 方向盘锁; 轮胎锁; 其他
nl: Startonderbrekertype: Pedaalslot; Stuurslot; Bandslot; Andere
pt-BR: Tipo de imobilizador: Trava do pedal; Trava de volante; Trava de pneu; Outro
pl: Typ immobilizera: Blokada pedału; Blokada kierownicy; Blokada opon; Inne
el: Τύπος συστήματος ακινητοποίησης: Κλείδωμα πεντάλ; Κλείδωμα τιμονιού; Κλείδωμα ελαστικών; Άλλο
sl-SI: Vrsta imobilizatorja: Blokada pedala; Zaklepanje volana; Zaklep pnevmatik; Drugo
da: Startspærretype: Pedallås; Ratlås; Dæklås; Andet